# 陈版及各位高手，商业银行不良贷款

提问人：lxch119 时间：2014-12-31 21:39:04
商业银行的不良贷款，经过董事会、银监局等各种监管机构批准后，同意用资本公积-股本溢价进行核销。 那么： 是不是可以不计入当期利润表，直接减少核销的不良贷款，减少资本公积？

回答人：chenyiwei
这种做法在会计准则层面没有依据，在法律上也可能得不到支持，因为《公司法》规定的资本公积用途并没有这一项。